臺灣臺中地方法院刑事判決　　　　　　100年度交訴字第425號
公　訴　人　臺灣臺中地方法院檢察署檢察官
被　　　告　潘春竹
上列被告因肇事逃逸罪案件，經檢察官提起公訴（100年度偵字
第16648號），本院依簡式審判程序判決如下：
    主  文
潘春竹駕駛動力交通工具肇事，致人受傷而逃逸，處有期徒刑陸
月，如易科罰金，以新臺幣壹仟元折算壹日，緩刑年。
    事  實
一、潘春竹於民國100年6月9日晚上10時40分許，駕駛車牌號碼7
    961-WD號自用小貨車，沿臺中市○○區○○路由北往南方向
    行駛，行經樹德路與新興路交岔路口時，適有婁曉蓓騎乘車
    牌號碼UH2-852號輕型機車，搭載其女江○彤（97年4月生）
    ，沿臺中市○○路由西往東方向行駛，亦行經上開交岔路口
    ，潘春竹所駕駛上開自用小貨車不慎撞及婁曉蓓所騎乘上開
    輕型機車，致婁曉蓓、江○彤人車倒地，婁曉蓓因而受有左
    膝挫傷、右足跟挫傷之傷害、江○彤則受有右肘挫傷之傷害
    （過失傷害部分，業經婁曉蓓撤回告訴，由檢察官另為不起
    訴處分）。潘春竹於上開時地肇事後，竟未下車察看，並對
    婁曉蓓、江○彤採取救護或其他必要措施，即逕自駕駛上開
    自用小貨車離開現場而逃逸。嗣經警據報到場處理，而循線
    查悉上情。
二、案經臺中市政府警察局太平分局報告臺灣臺中地方法院檢察
    署檢察官偵查起訴。
    理  由
一、按除被告所犯為死刑、無期徒刑、最輕本刑為3年以上有期
    徒刑之罪或高等法院管轄第一審案件者外，於刑事訴訟法第
    273條第1項程序進行中，被告先就被訴事實為有罪之陳述時
    ，審判長得告知被告簡式審判程序之旨，並聽取當事人、代
    理人、辯護人及輔佐人之意見後，裁定進行簡式審判程序；
    除簡式審判程序、簡易程序及第376條第1款、第2款所列之
    罪之案件外，第一審應行合議審判；刑事訴訟法第273條之1
    第1項、第284條之1分別定有明文。本件被告潘春竹所犯係
    死刑、無期徒刑、最輕本刑為3年以上有期徒刑或高等法院
    管轄第一審案件以外之罪，且於本院行準備程序時就被訴事
    實為有罪之陳述，經受命法官告知簡式審判程序之旨，並聽
    取公訴人、被告之意見後，本院合議庭認無不得或不宜改依
    簡式審判程序進行之處，經評議結果，裁定改由受命法官獨
    任行簡式審判程序，合先敘明。
二、上開肇事致人受傷而逃逸之事實，迭經被告潘春竹於警詢、
    檢察事務官詢問、本院準備程序及審理時，坦承不諱，核與
    證人即告訴人婁曉蓓於警詢、檢察事務官詢問時，目擊證人
    許明耀於警詢時，證述之情節相符，復有道路交通事故調查
    報告表(一)、(二)、道路交通事故現場圖、肇事現場手繪圖、肇
    事逃逸追查表、舉發違反道路交通管理事件通知單、婁曉蓓
    之國軍臺中總醫院附設民眾診療服務處診斷證明書、江○彤
    之國軍臺中總醫院附設民眾診療服務處診斷證明書、證號查
    詢汽車駕駛人資料、自用小貨車及輕型機車行車執照影本各
    1紙、現場照片及車輛受損照片共計14幀、行車紀錄器錄影
    光碟1片、本院勘驗筆錄1份在卷可稽，足徵被告之自白確與
    事實相符。本件事證明確，被告肇事致人受傷而逃逸之犯行
    ，應堪認定。
三、核被告潘春竹所為，係犯刑法第185條之4之肇事致人受傷而
    逃逸罪。至被告犯本件肇事致人受傷而逃逸犯行，被害人雖
    包括未滿12歲之兒童江○彤，然被告於本院審理時既供稱：
    「（是否知道車上有1個小孩子？）撞到的時候不知道，事
    後才知道。」等語（本院卷第14頁），復無其他積極證據足
    資證明被告於肇事致人受傷而逃逸時，知悉該輕型機車上尚
    有兒童江○彤之事實，即難認為被告有故意對兒童犯罪，自
    無兒童及少年福利與權益保障法第112條（100年11月30日修
    正公布、同年12月2日施行）之適用，附此敘明。爰審酌被
    告因過失而肇致車禍發生，致使告訴人、被害人受傷後，猶
    駕駛自用小貨車逃逸，置告訴人、被害人安危於不顧，另考
    量告訴人、被害人因本件車禍所受傷害程度尚非甚重，且被
    告業與告訴人、被害人達成和解，並已賠償告訴人、被害人
    新臺幣1萬6千元（不含強制汽車責任保險金），此有和解書
    1紙（警卷第32頁）在卷可佐，及其並無前科，素行尚佳，
    家庭經濟狀況小康之生活狀況、高職畢業之智識程度，暨犯
    罪後坦承犯行，態度尚屬良好等一切情狀，量處如主文所示
    之刑，並諭知易科罰金之折算標準。再被告前未曾因故意犯
    罪受有期徒刑以上刑之宣告，有臺灣臺中地方法院檢察署刑
    案資料查註紀錄表及臺灣高等法院被告前案紀錄表各1份在
    卷可考，雖因一時失慮，致罹刑典，然其既已坦承犯行，並
    與告訴人、被害人達成和解，並賠償告訴人、被害人損害，
    經此偵審程序與論罪科刑之教訓後，當應知所警惕，而無再
    犯之虞，本院認所宣告之刑，以暫不執行為適當，爰依刑法
    第74條第1項第1款，宣告緩刑3年，用啟自新。
據上論斷，應依刑事訴訟法第273條之1第1項、第299條第1項前
段，刑法第185條之4、第41條第1項前段、第74條第1項第1款，
判決如主文。
本案經檢察官劉文賓到庭執行職務。
中    華    民    國    100    年    12    月    12    日
                  刑事第十六庭  法  官  鄭舜元
以上正本證明與原本無異。
如不服本判決應於收受判決後10日內向本院提出上訴書狀，並
應敘述具體理由。其未敘述上訴理由者，應於上訴期間屆滿後
20日內向本院補提理由書(均須按他造當事人之人數附繕本)
「切勿逕送上級法院」。
告訴人或被害人對於判決如有不服具備理由請求檢察官上訴者，
其上訴期間之計算係以檢察官收受判決正本之日期為準。
                                書記官  黃聖心
中    華    民    國    100    年    12    月    12    日
附錄：論罪科刑法條：
中華民國刑法第185條之4
駕駛動力交通工具肇事，致人死傷而逃逸者，處6月以上5年以下
有期徒刑。